臺灣臺南地方法院臺南簡易庭民事裁定
110年度南小字第565號
原      告  高雄銀行股份有限公司

法定代理人  董瑞斌  
訴訟代理人  李炎村  
被      告  林金宏  


上列當事人間請求清償借款事件，本院裁定如下：
    主   文
原告之訴駁回。
訴訟費用由原告負擔。
    理    由
一、原告主張：被告於民國109年5月12日向原告借款新台幣（下
    同）10萬元，約定於112年5月12日到期，借款期間按月清償
    本金、利息，如遲延履行，應加付違約金，詎被告自109年1
    1月12日起即未償還本息，依約全部債務視為到期，依借貸
    契約，請求被告應給付10萬元之本息暨違約金。
二、按原告之訴，其訴訟標的為確定判決之效力所及者，法院應
    以裁定駁回之，民事訴訟法第249條第1項第7款定有明文。
    次按債權人所申報之債權，未經依消費者債務清理條例第36
    條第1項、第5項規定異議或異議經裁定確定者，視為確定，
    對於債務人及全體債權人有確定判決同一之效力。而經認可
    之更生方案，除別有規定外，對於全體債權人均有效力，復
    為同條例第67條所明定。是以，更生程序終結後，除該條例
    別有規定外（例如：第70條所定非更生方案效力所及之有擔
    保或有優先權債權人、第73條但書所定因不可歸責於債權人
    之事由致未申報債權，及第56條、第65條、第76條所定法院
    應裁定開始清算程序之情形等），債權人之債權如未申報，
    於更生方案履行完畢前，因受更生方案之拘束，而欠缺權利
    保護之必要，於更生方案履行完畢時，則生失權之效果；如
    已申報，未經依第36條規定異議或異議經裁定確定，即視為
    確定，對債務人及全體債權人有確定判決同一之效力，以該
    債權為訴訟標的之訴訟，或欠缺權利保護要件，或生失權之
    效果，或為既判力效力所及，法院均應予駁回。
三、查本件被告另案聲請更生，經本院於110年2月26日以109年
    度消債更字第400號裁定准許在案，各債權銀行在更生程序
    並經本院通知申報債權，本件原告亦已申報本件債權，且經
    本院民事執行處於同年8月18日以110年度司執消債更字第45
    號裁定認可更生方案，業於同年10月8日確定在案等情，有
    上揭裁定及民事執行處函等件附卷可考。則依消費者債務清
    理條例第36條第5項之規定，本件債權業已視為確定，對被
    告及被告全體債權人有確定判決同一之效力，依前開說明，
    原告自不得就同一事件另行提起本件訴訟，而應予駁回。
四、依民事訴訟法第249條第1項第7款、第95條、第78條，裁定
    如主文。　　
中　　華　　民　　國　　110 　年　　11　　月　　10　　日
                  臺灣臺南地方法院臺南簡易庭
                                  法  官　蔡雅惠
上列為正本係照原本作成。
如對本裁定不服，抗告須於裁定送達後10日內向本院提出抗告狀
（應附繕本），並繳納抗告裁判費新台幣壹仟元。
中　　華　　民　　國　　110 　年　　11　　月　　10　　日
                                  書記官  黃稜鈞